Inventaris van het archief van de Stichting Tehuis voor Archiefambtenaren: Aanhangsel, 1893-1967
Nationaal Archief, Den Haag
Stichting Tehuis voor Archiefambtenaren: Aanhangsel
Stichting Tehuis Archiefambtenaren suppl.
1893-1967
I26029
0.50 meter; 50 inventarisnummers.
Normale geschreven, getypte en gedrukte documenten, geen bijzondere handschriften.
Nationaal Archief, Den Haag
Stichting Tehuis voor Archiefambtenaren
Theodorus Morren (1867-1920)
Het aanhangsel op het archief bevat de stukken van archivaris en publicist Theodorus Morren: stukken betreffende zijn taken in Suriname en Curaçao in verband met de overbrenging van de West-Indische archieven naar het Algemeen Rijksarchief, een verzameling foto's en ansichtkaarten van plaatsen over de hele wereld, een collectie menu's, en persoonlijke stukken betreffende geboorte en begraven van de familie Morren.
Archiefvorming
Geschiedenis van de archiefvormer
Aan Th. Morren is in het Jaarboek van de Maatschappij der Nederlandse Letterkunde voor 1922 een levensbericht gewijd. Zie ook E.W.L. Vos, Theodorus Morren als archivist, documentalist en publicist, 1888-1920., 's-Gravenhage 1979.
Geschiedenis van het archiefbeheer
Morren richtte een Stichting Tehuis Archiefambtenaren op, die hij aanwees als universeel erfgenaam van zijn bezittingen en zijn vermogen, waaronder zijn woonhuis in de Celebessttraat in Den Haag, Als gevolg hiervan kwam ook zijn persoonlijk archief in beheer van de stichting.
De verwerving van het archief
Het archief werd als onderdeel van het archief van de Stichting Tehuis Archiefambtenaren in 1979 aan het Algemeen Rijksarchief geschonken.
Inhoud en structuur van het archief
2.19
Inhoud
Het archief bevat naast de neerslag van zijn leven en werkzaamheden een grote verzameling prentbriefkaarten naar aanleiding van zijn reizen naar landen buiten Europa.
Aanwijzingen voor de gebruiker
Openbaarheidsbeperkingen
Volledig openbaar.
Materiële beperkingen
Aanvraaginstructie
Openbare archiefstukken kunnen online worden aangevraagd en gereserveerd. U kunt dit ook via de terminals in de studiezaal van het Nationaal Archief doen. Om te kunnen reserveren dient u de volgende stappen te volgen:
U maakt een profiel aan op www.gahetna.nl, en logt vervolgens in
Via de archiefinventaris (alleen de beschrijvingen met rode nummers) selecteert u het gewenste archiefstuk door op de knop 'Reserveren' te klikken
In het volgende scherm geeft u aan op welke dag u het archiefstuk wilt inzien
Indien u zich bevindt in de studiezaal en een tafelnummer heeft ontvangen kunt u dit nummer vermelden. Als u geen tafelnummer heeft kunt u tafelnummer 777 laten staan
Vervolgens bevestigt u uw reservering door deze te versturen.
Verwant materiaal
Beschikbaarheid van kopieën
Verwante archieven
NL-HaNA, Stichting Tehuis voor Archiefambtenaren (1885) 1945-1978, 2.19.032.01.
Beschrijving van de series en archiefbestanddelen
- Stukken betreffende de familie Morren, I.
  - Stukken betreffende de geboorte en het familiegraf, A.
    - Geboorteakte van Theodorus Morren 1885, afschrift, 1967.; 1; 1 omslag
    - Akte waarbij Burgemeester en Wethouders van 's-Gravenhage aan Willemijntje Enderlé, weduwe van Arnoldus Johannes Morren, het voortdurend gebruik verleende van een zandgraf op de Algemene Begraafplaats te 's-Gravenhage, alsmede de daarop betrekking hebbende bescheiden betreffende wijzigingen, 1893, 1950, 1961, 1964 en 1967.; 2; 1 omslag
  - Stukken betreffende een collectie menu's afkomstig van Theodorus Morren, B.
    - Aantekeningen betreffende menu's aanwezig in het Gemeentearchief te 's-Gravenhage, gedeeltelijk "collectie-Morren", 1967.; 3; 1 omslag
  - Stukken betreffende de uitzending van Theodorus Morren naar Suriname en Curaçao, C.
    - Stukken betreffende de uitzending van Th. Morren naar Suriname en Curaçao voor de veiligstelling (conservering) en overbrenging naar het Algemeen Rijksarchief in Nederland van West-Indische archieven betreffende respectievelijk de periode van vóór 27 februari en 5 maart 1816, afschriften., 4; 1 omslag
  - Briefkaarten en foto's verzameld door Theodorus Morren, D.
    - Prentbriefkaarten en foto's, waarschijnlijk bijeengebracht door Th. Morren tijdens zijn bezoeken aan diverse plaatsen in en buiten Nederland, 1910-1920.; 5-50; 46 omslagen
      - Afrika, 5-6
        - Afrika, 5
        - Tunis, 6
      - Amerika, 7-19
        - Antiqua, 7
        - Dominica, 8
        - Hawaii en Granada, 9
        - Puerto Rico, 10
        - Saint Laurent, 11
        - St. George, 12
        - St. John, 13
        - St. Kitts, 14
        - St. Thomas, 15
        - St. Vincent, 16
        - Trinidad en Barbados, 17
        - Venezuela, 18
        - Verenigde Staten van Amerika, 19
      - Azië, 20-24
        - Indonesië, 20
        - Japan en China, 21
        - Levante, 22
        - Malakka, 23
        - Philipijnen, 24
      - Europa, 25-50
        - Athene Antique, 25
        - België, 26
        - Constantinopel, 27
        - Engeland, 28
        - Ems (Duitsland), 29
        - Frankrijk, 30
        - Gunea en Madeira, 31
        - Helgoland, 32
        - Kopenhagen, 33
        - De Krim, 34
        - Lissabon, 35
        - Madeira, 36
        - Malta, 37
        - Milaan, 38
        - Nederland, 39
        - Edam en Volendam, 40
        - Scheveningen, 41
        - "de Witte" (Ned.), 42
        - Noorwegen, 43
        - Odessa, 44
        - Portugal, 45
        - Siracusa, 46
        - Spanje, 47
        - Zwitserland, 48
        - Broucha, 49
        - Buabl Kieba, 50